# 金融资产投资审计求助

提问人：yangruihong 时间：2019-04-25 16:32:40
审计新手，最近审计一家做进出口代理的国企，发现账上有一笔可供出售金融资产金额 500 万元，经与该企业沟通：该笔投资已于 2018 年中旬被审计署认定被投资企业处于非持续经营状态，连续 3 年未分红，该项投资存在损失风险，企业于 2018 年末对该笔投资全额计提了坏账准备。
查了一下投资企业的账务： 2010 年：借：长期股权投资 500 万 贷：其他应付款 500 万
2015 年：借：可供出售金融资产 500 万 贷：长期股权投资 500 万 2016年: 借：其他应付款 500 万贷：营业外收入 500 万 2018 年：借：资产减值损失 500 万 贷：可供出售金融资产减值准备 500 万天眼查上搜了一下被投资企业状况：被投资企业股东一栏中未发现有投资企业。
我认为需要明确合同中是否明确规定了认缴出资的时间和金额，若未明确的话，未实缴出资前并不应确认资产，属于会计入账计量问题，就不存在后续的投资损失风险了，不知道我这样理解是否正确？请各位前辈、老师指导一下？基于该投资目前的情况，我还需要做什么? 如何定性该笔投资？如何向被审计单位提出合理建议？十分感谢！

回答人：chenyiwei
建议首先进一步了解该项投资的背景信息，包括：
1 、当初投资入股的目的？为何后来没有出资？（ 2010 年时，当时的公司法是要求所有认缴出资在 2 年内缴足）
2 、该被投资公司的股东名册和工商登记资料是否确认被投资企业为其股东？
历史上是否实际享有和行使过股东权利？
3 、该被投资公司目前状态如何？本企业是否需就未实缴的出资对其无力偿还的债务承担责任？如是，则需计提多少预计负债？